【裁判字號】    94,易緝,68
【裁判日期】    950321
【裁判案由】    竊盜
【裁判全文】
臺灣士林地方法院刑事判決            94年度易緝字第68號
公  訴  人  臺灣士林地方法院檢察署檢察官
被      告  乙○○原名 甲○.
                    （原
上列被告因竊盜案件，經檢察官提起公訴（93年度偵字第6479號
），本院經訊問被告後，被告為認罪之答辯，經合議庭裁定由受
命 法官獨任以簡式審判程序審理並判決如下：
     主文
乙○○連續結夥三人以上攜帶兇器竊盜，累犯，處有期徒刑玖月
，扣案延長線一捲、鋸子二把、切管器二把、老虎鉗一把、電鋸
一把、鋼剪、鐵製角尺、管鉗子、活動扳手各一支沒收。
     事實
一、被告乙○○（原名甲○○）曾有麻藥、毒品、偽造文書等前
    科，最近一次因毒品、偽造文書案件，合併執行至民國90年
    12月3 日縮短刑期執行完畢。仍未悔改，基於為自己不法所
    有之竊盜概括犯意，於93年6 月10 日 晚間10時許，在台北
    縣汐止市○○路○ 段22巷口停車格，以其所攜帶客觀上足以
    對人之生命身體構成危險之兇器鐵製角尺撬開停於該處之F9
    －7635號林清輝所有之自小客車車門，再以接線方式發動引
    擎，而竊取該汽車。復於93年6 月11日凌晨1 時許與周澤民
    、王永賢、林啟川、綽號「阿欽」真實姓名年籍不詳之成年
    男子（均另結）基於犯意聯絡而結夥3 人以上，攜帶客觀上
    足以對人之生命身體構成危險之兇器鋸子、切管器、老虎鉗
    、電鋸鋼剪、角尺、管鉗子等物，在國道3 號北上15公里附
    近，以切管器將台灣電力股份有限公司設於路旁之輸電鐵塔
    不鏽鋼護欄杆切下，再切為3 段載走，共竊得電鐵塔不鏽鋼
    護欄半圓長為2.2 公尺、長度5.2 公尺。嗣於同年六月十一
    日凌晨一時三十分許，為警在國道三號北上十四點一五公里
    附近（汐止路段）當場查獲，並扣得犯案工具延長線一捲、
    鋸子二把、切管器二把、老虎鉗一把、電鋸一把、鋼剪、角
    尺、管鉗子、活動扳手各一支。
二、案經台北縣政府警察局汐止分局報告台灣士林地方法院檢察
    署檢察官偵查起訴。
     理由
一、上揭犯罪事實，業據被告乙○○於本院審理時坦承不諱，核
    與被害人林清輝及台灣電力股份有限公司台北供電區營業處
    台北線段內湖保線所領班潘承本於警詢時所指訴情節相符合
    （偵查卷96頁、102 頁至104 頁），而被告所犯第2 次加重
    竊盜犯行，亦經共犯王永賢與周澤民於警詢中供述明確（偵
    查卷54頁至68頁），復有扣案如事實欄所載之竊盜工具及卷
    附之贓物認領保管單可稽，足認被告之自白與事實相符，被
    告犯行堪以認定。
二、扣案如事實欄所載之竊盜工具，經本院當庭勘驗，質地堅硬
    ，如持之攻擊人體，將造成嚴重危害，係客觀上足以對人之
    生命、身體構成危險之兇器。核被告所為，分別係犯刑法第
    321 條第1 項第3 款之攜帶兇器竊盜罪及第321 條第1 項第
    3 、4 款之結夥三人以上攜帶兇器竊盜罪。被告與王永賢、
    周澤民及綽號「阿欽」者就在國道3 號北上15公里附近該次
    之竊盜犯行，有犯意之聯絡及行為之分擔，為共同正犯。又
    被告2 次竊盜犯行，時間密接，構成要件復相同，顯係基於
    概括犯意為之，為連續犯，應論以刑法第321 條第1 項第3
    、4 款之結夥3 人以上攜帶兇器竊盜一罪並加重其刑。又被
    告曾有麻藥、毒品、偽造文書等前科，最近一次因毒品、偽
    造文書案件，合併執行至民國90年12月3 日縮短刑期執行完
    畢，有台灣高等法院全國被告前案紀錄表在卷可按，其於5
    年內再犯本件有期徒刑以上之罪，為累犯，應依法再遞加重
    其刑。爰審酌被告犯罪動機、目的、手段及犯後頗為悔悛，
    態度良好等一切情狀，量處如主文所示之刑。又扣案之鐵製
    角尺一支為被告乙○○所有，並供其犯第1 次竊盜罪所用之
    物，另扣案之延長線一捲、鋸子二把、切管器二把、老虎鉗
    一把、電鋸一把、鋼剪、管鉗子、活動扳手各一支，乃共同
    被告王永賢所有並供彼等犯第2 次竊盜罪所用之物，業經被
    告乙○○於本院審理中供明，核與共同被告王永賢於警訊所
    供相符（見偵查卷第53頁），應依刑法第38條第1 項第2款
    之規定沒收之。又本件被告於犯罪事實欄第1 次所竊之汽車
    牌照號碼應為F9─7635，起訴書誤載為F9─763 ；另第2次
    共同所竊得之電鐵塔不鏽鋼護欄應是半圓長為2.2 公尺、長
    度5. 2公尺，起訴書誤載為高1.2 公尺、長32公尺，均並予
    更正如事實欄所載，併此敘明。
據上論斷，應依刑事訴訟法第273 條之1 第1 項、第299 條第1
項前段，刑法第28條、第56條、第47條，第321 條第1 項第3 、
4款 、第38條第1 項第2 款，判決如主文。
本案經檢察官王以文到庭執行職務。
中    華    民    國    95    年  3     月    21     日
                     刑事第一庭法  官  賴邦元
以上正本證明與原本無異。
如不服本判決應於判決送達後10日內向本院提出上訴狀。
                               書記官  嚴慧萍
中    華    民    國    95    年    3     月    22    日
中華民國刑法第321條
犯竊盜罪而有左列情形之一者，處六月以上、五年以下有期徒刑
：
一  於夜間侵入住宅或有人居住之建築物、船艦或隱匿其內而犯
    之者。
二  毀越門扇、牆垣或其他安全設備而犯之者。
三  攜帶兇器而犯之者。
四  結夥三人以上而犯之者。
五  乘火災、水災或其他災害之際而犯之者。
六  在車站或埠頭而犯之者。
前項之未遂犯罰之。


司法院資訊處製作；財團法人民間司法改革基金會備份。
